臺灣臺北地方法院民事判決　　　　　　96年度重訴字第1093號
原　　　告　乙○○
原　　　告　丙○○
　　　　　　戊○○
　　　　　　丁○○○
共　　　同
訴訟代理人　薛欽峰律師
複　代理人　甲○○
被　　　告　子○○
上列當事人間請求侵權行為損害賠償事件，本院刑事庭於民國96
年6月25日以96年度交附民字第131號裁定移送前來，本院於民國
96年11月20日言詞辯論終結，判決如下：
    主  文
被告應給付原告戊○○新台幣伍拾捌萬柒仟伍佰陸拾捌元，及自
民國九十六年六月十二日起至清償日止，按年息百分之五計算之
利息。
被告應給付原告丁○○○新臺幣參拾貳萬參仟玖佰柒拾捌元，及
自民國九十六年六月十二日起至清償日止，按年息百分之五計算
之利息。
原告戊○○、丁○○○其餘之訴駁回。
原告乙○○、丙○○之訴及其假執行之聲請均駁回。
訴訟費用由被告負擔百分之八，原告戊○○負擔百分之十八、原
告丁○○○負擔百分之十五，原告乙○○負擔百分之四十五，原
告丙○○負擔百分之十四。
本判決第一項於原告戊○○以新臺幣貳拾萬元或同面額之臺灣銀
行可轉讓定期存單為被告供擔保後，得假執行。
本判決第二項得假執行。
原告戊○○、丁○○○其餘假執行之聲請駁回。
    事實及理由
一、原告方面：
　(一)原告起訴主張：被告於民國96年1月25日晚間10時許，在臺
　  北縣深坑鄉土庫村的朋友家中，與友人飲用半瓶高粱酒後，
    已達不能安全駕駛動力交通工具之程度，竟不顧公眾之安危
    ，猶於翌（26）日凌晨零時50分許，駕駛其所有之車牌號碼
    9C-5877號自用小客車，由臺北縣石碇鄉往深坑鄉方向行駛
    ，於96年01月26日凌晨1時20分許途經臺北縣石碇鄉106線48
    .1 公里處內側車道時，本應注意遵守速限之規定，不得超
    速行駛，且應隨時注意車前狀況並採取必要安全措施，而依
    當時情況並無不能注意之情事，竟因酒醉疏於注意，猶超速
    駕駛，而與騎乘車號ACC-370號機車之被害人癸○○（即原
    告丙○○及乙○○之父、原告戊○○及丁○○○之子）發生
    重大車禍，被害人癸○○因遭被告所駕駛之自小客車輾壓，
    造成其頭、胸部壓迫性骨折，致受有顱內出血及血胸之傷害
    ，而被告於肇事致人受傷後，竟未對被害人癸○○施以救助
    或報警，旋即肇事逃逸，被害人癸○○因此不幸死亡，原告
    乙○○、丙○○為被害人癸○○之子，原告戊○○、丁○○○為其父、母，為此爰依民法第184條第1項前段、第191 條
    之2、第192條、第194條之規定，請求被告賠償原告財產上
    及非財產上之損害，其中：
    1.醫療費部分：本件事故造成被害人癸○○身體上之重大傷
      害，其送醫治療時，由原告戊○○支出醫藥費19,681元。
    2.喪葬費部分：被害人癸○○不治死亡後，原告戊○○共支
      出喪葬費用603,745元，包括台北市殯喪管理處服務暨場
      地設備費用7,100元、材料費270元、誌恩禮儀社費用140,
      380元、祭祀用品450元、2,680元、115元、祭祀用水果1,
      250元、殯宴桌席119,500元、法事62,000元、土木工程費
      270,000元。
　  2.扶養費部分：
　　(1)被害人癸○○為單親家庭，故其乃全家經濟支柱，其因事
      故身亡後，徒留年紀尚輕之二子即原告乙○○及丙○○須
      教養，其中，原告乙○○，現年21歲，因智能欠缺，致欠
      缺謀生能力而無法自力更生，老年生活仍需他人照顧，依
      94年台北市平均每戶家庭收支統計表為依據，並以消費支
      出937,499元除以平均每戶人數3.15人，每人每年應有297
      ,619 元之支出，另依94年台灣地區簡易生命表，原告乙○○尚有57.25年之餘命，且縱原告乙○○尚有其母對其
      負有扶養義務，然依霍夫曼計算式計算，被告仍尚應給付
      原告乙○○扶養費3,957,618元（297,619x26.5952x1/2=3
      ,957,618）。被告丙○○現年19歲，尚餘1年始成年，依
      94年台北市平均每戶家庭收支統計表為依據，並以消費支
      出937,499元除以平均每戶人數3.15人，每人每年應有297
      ,619 元之支出，且原告丙○○之母雖對其亦負有扶養義
      務，然被告仍尚應給付原告丙○○扶養費用148,810元。
　　(2)被告戊○○乃被害人癸○○之父，現年69歲，其子女共5
　　　人，依法其均對原告戊○○負有扶養義務，是應平均分擔
  　　扶養費用，又依94年台北縣平均每戶家庭收支統計表為依
    　據，每人每年應有218,968元之支出，依94年台灣地區簡
      易生命表，其尚有15.23年之餘命，是依，依霍夫曼計算
      式計算，被告仍尚應給付原告戊○○養費480,852元（218
      ,969x10.98x1/5=480,854）。原告丁○○○為被害人癸○○之母，現年59歲，餘命尚有22.8年，其子女共5人，依
      前開計算式，被告尚應給付其扶養費664,936元（218,968
      x15.1834x1/5=664,936）。
  　3.非財產上損害賠償部分：
  　　原告等原與被害人癸○○間共享彼此之倫理親情，惟今突
    　遭此一巨變，家中支柱頓時倒下，從此天人永隔，生理及
      精神壓力幾近崩潰邊緣，足認原告等基於該項身分關係所
      生之身分權亦應受保護之，爰依民法第194條請求被告應
      分別給付原告等人各150萬元之非財產上損害賠償。
    4.綜上，被告應給付原告乙○○5,457,618元、給付原告丙○○1,648,810元、給付原告戊○○2,747,280元、給付原
      告丁○○○2,164,936元。
    並聲明：
    1.被告應給付原告乙○○5,457,618元，及自起訴狀繕本送
      達之翌日起至清償日止，按年息5%計算之利息。
    2.被告應給付原告丙○○1,648,810元，及自起訴狀繕本送
      達之翌日起至清償日止，按年息5%計算之利息。
    3.被告應給付原告戊○○2,747,280元，及自起訴狀繕本送
      達之翌日起至清償日止，按年息5%計算之利息。
    4.被告應給付原告丁○○○2,164,936元，及自起訴狀繕本
      送達之翌日起至清償日止，按年息5%計算之利息。
    5.前4項請求，原告等願以現金或台灣銀行可轉讓定期存單
      供擔保，請准宣告假執行。
  (二)對被告抗辯所為之陳述：
    被告於事故發生之際，有酒醉駕車及超速之行為，已違反刑
    法第185之3條不能安全駕駛罪、道路交通管理條例86條第1
    項、第40條、第43條第1項第1款、第93條、第94條第3項規
    定，且被告於酒駕肇事後，竟蓄意逃逸犯罪現場，棄重傷之
    被害人不顧，致被害人枉送性命，顯有刑法第185之4條肇事
    逃逸罪，亦違反道路交通管理條例第86條第1項之適用，而
    上開法律均係保護他人之法律，於認定被告之過失比例時，
    自應以其違反上開規定之情事加以認定。而本件被害人即訴
    外人癸○○僅係因不勝酒力而倒聰在台北縣石碇鄉106線48.
    1公里處內側車道上，致遭被告所駕駛之小額車碾壓，然觀
    被告所為，在在均顯示被告之開車行為實係本件事故發生之
    主要因素，若無被告之酒醉駕車、未注意車前狀況、超速、
    肇事逃逸等情，實不致生被害人因故身亡及原告等人痛失親
    人之意外，是縱認被害人與有過失，其過失比例應至多僅佔
    本件過失比例之1/5而已。
二、被告未提出任何書狀，惟於言辯論期日到場表示：主張訴外
    人癸○○與有過失；希望不要賠那麼多，請求法院依法判決
    等語，並聲明：原告之訴駁回。
三、本件兩造不爭執之事實：（見本院卷第48頁正反面）
  (一)被告於96年1月26日凌晨1時20分許，駕駛其所有車牌號碼9C
    -5877號自用小客車，行經臺北縣石碇鄉106線48.1公里處內
    側車道時，因酒醉疏未注意，猶以逾40公里時速之60至70公
    里速度行駛，且疏未注意車前狀況，竟駕駛上開自小客車輾
    壓因飲用酒類後血中酒精濃度高達每毫升297.6毫克，而不
    勝酒力倒臥在前開道路內側車道之被害人癸○○，並造成訴
    外人癸○○之頭、胸部壓迫性骨折，受有顱內出血及血胸之
    傷害，被告於肇事後加速駛離現場，造成被害人癸○○送醫
    不治死亡，被告因上開行為業經臺灣高等法院以其服用酒類
    不能安全駕駛動力交通工具而駕駛，處有期徒刑4月，減為
    有期徒刑2月，又因過失致人於死，處有期徒刑1年，減為有
    期徒刑6月，又駕駛動力交通工具肇事，致人死而逃逸，處
    有期徒刑1年2月，減為有期徒刑7月，應執行有期徒刑1年1
    月確定在案。
　(二)原告戊○○因被害人癸○○遭被告撞傷而支出醫藥費19,681
  　元。
  (三)原告戊○○為被害人癸○○支出喪葬費，包括台北市殯葬管
    理處服務費暨場地設備費用7,100元、材料費270元、誌恩禮
    儀社費用75,000元、棺木費用68,000元、祭祀用品450元、2
    ,680 元、1,250元、殯宴桌席119,500元、法事62,000元、
    土木工程費270,000元，合計606,365元。
  (四)原告戊○○（27年1月22日生）、丁○○○（37年3月20日生
    ）分別為被害人癸○○之父母，其分別有被害人庚○○、己○○、壬○○、辛○○及癸○○等五位扶養義務人。
  (五)原告乙○○（75年7月17日生）、丙○○（77年6月27日生）
    分別為被害人癸○○之子，渠等分別有被害人癸○○及陳湯
    桂英二位扶養人。
　(六)原告4人已向富邦產險股份有限公司共同領取本件事故之補
    償金150萬元。
  (七)原告乙○○、丙○○之扶養費用按94年度台北市平均每戶家
    庭收支統計表每人每年以297,619元計算，原告戊○○、陳
    白金蓮之扶養費用按94年度台北縣平均每戶家庭收支統計表
    每人每年以218,968元計算。
四、原告主張被告於上開時地因酒醉駕車、超速及肇事逃逸等過
    失行為致被害人癸○○死亡等事實，業經本院依職權調閱上
    開刑事卷宗查明屬實，復為兩造所不爭，堪認為真實，本件
    被告駕駛車輛本應注意遵守速限之規定，不得超速行駛，且
    應隨時注意車前狀況並採取必要安全措施，而依當時天候晴
    、夜間有照明、路面無缺陷、無障礙物、視距良好之情形，
    並無不能注意之情事，竟因酒醉疏未注意，猶以逾40公里時
    速之60至70公里速度行駛，且疏未注意車前狀況，而駕駛上
    開自小客車輾壓倒臥內側車道之被害人癸○○，並造成訴外
    人癸○○受傷致死，則被告對本件交通事故之發生，確有過
    失，且其過失行為與被害人之死亡間具有相當因果關係。雖
    被害人癸○○因飲用酒類致血中酒精濃度高達每毫升297.6
    毫克，已達不能安全駕駛動力交通工具之程度，其猶騎乘機
    車，並因不勝酒力倒臥在台北縣石碇鄉106線48.1公里處內
    側車道上，是其對本件交通事故之發生亦與有過失，惟被告
    之過失責任並不因而免除，其仍應負過失侵權行為之責。
五、按因過失不法侵害他人權利者，應負損害賠償責任，民法第
    184條第1項前段定有明文。次按不法侵害他人致死者，對於
　　支出殯葬費之人，應負損害賠償責任；被害人對於第三人負
  　法定扶養義務者，加害人對於該第三人亦應負損害賠償責任
    ；不法侵害他人致死者，被害人之父、母、子、女及配偶，
    雖非財產上之損害，亦得請求賠償相當之金額，民法第192
    條第1項、第2項、第194條，分別定有明文。原告依上述規
    定請求賠償殯葬費、扶養費及慰撫金，即屬有據。茲審酌原
    告請求之各項損害及其數額是否允當，分別論述如下：
　(一)醫藥費用部分：
　　原告戊○○主張因被害人癸○○遭被告撞擊受傷送醫，其共
    支出醫藥費用19,681元乙節，業據其提出台北市立萬芳醫院
    醫療費用收據2紙為證（見附民卷第10-11頁），且為被告所
    不爭執，是原告戊○○此部分請求，應予准許。
  (二)殯葬費用部分：
  　原告戊○○主張因其子癸○○死亡支出殯葬費603,745元乙
    節，業據其提出台北市殯葬管理處其他收入憑單、估價單、
    棺木費用收據、統一發票、祭祀用品收據、殯宴桌席收據、
    功德法事費用收據等件為證（見附民卷第12-18頁），且為
    被告所不爭執，是原告戊○○此部分請求，亦應准許。
　(三)扶養費部分：
    按直系血親相互間，互負扶養之義務；負扶養義務有數人時
    ，直系血親卑親屬為第一順序扶養義務人；負扶養義務者有
    數人，而其親等同一時，應各依其經濟能力，分擔義務；受
    扶養權利者有數人而其親等同一時，應按其需要之狀況，酌
    為扶養；扶養之程度，應按受扶養權利者之需要，與負扶養
    義務者之經濟能力及身分定之，民法第1114條第1款、第111
    5條第1項第1款、第3項、第1116條第3項、及第1119條亦分
    別定有明文。再按，受扶養權利者，以不能維持生活而無謀
    生能力者為限，前項無謀生能力之限制，於直系血親尊親屬
    不適用之，民法第1117條定有明文，是以直系血親尊親屬受
    扶養者，其扶養權利，雖不以無謀生能力為必要，但仍須受
    不能維持生活之限制。經查，被告因駕車疏未注意而肇事，
    致被害人癸○○死亡，本件原告戊○○、丁○○○為被害人
    癸○○之直系血親尊親屬，而原告乙○○、丙○○則為被害
    人癸○○之子，有戶籍謄本附卷可憑（見附民卷第7頁、本
    院卷第25頁），被害人癸○○對於原告等4人既負法定扶養
    義務，依上開規定，自得請求被告賠償其損害。
  1.原告戊○○為被害人癸○○之父，於27年1月22日生，本件
    事故發生時（96年1月26日）為69歲，依94年臺灣地區簡易
    生命表所示，其餘命為15.23年，原告戊○○主張扶養費用
    應按94年度台北縣平均每戶家庭收支統計表每人每年以218,
    968元計算，連同被害人癸○○在內，其共有5名成年子女等
    情，此有戶籍謄本、台北縣平均每戶家庭收支表附卷可參（
    見附民卷第7、21、25頁），且為被告所不爭執，則被害人
    癸○○應負擔之扶養義務應以5分之1計算。又原告戊○○於
    95年間之所得總額僅為56,812元，此有稅務電子閘門財產所
    得調件明細表在卷可憑（見本院卷第19頁），是以原告戊○○確有不能維持生活之情事，則扣除中間利息後後，原告戊○○所得請求之扶養費為505,417元（218,969元x15.23年之
    霍夫曼係數11.00000000x1/5=505,417元，元以下四捨五入
    ），從而，原告戊○○請求被告給付扶養費480,854元，為
    有理由。
  2.原告丁○○○為被害人癸○○之母，於37年3月20日生，本
    件事故發生時（96年1月26日）為58歲，依94年臺灣地區簡
    易生命表所示，其餘命為23.61年，原告丁○○○主張扶養
    費用應按94年度台北縣平均每戶家庭收支統計表每人每年以
    218,968元計算，連同被害人癸○○在內，其共有5名成年子
    女等情，此有戶籍謄本、台北縣平均每戶家庭收支表附卷可
    參（見附民卷第7、21、25頁），且為被告所不爭執，則被
    害人癸○○應負擔之扶養義務應以5分之1計算。又原告丁○○○於95年間之所得僅為84,730元，此有稅務電子閘門財產
    所得調件明細表在卷可憑（見本院卷第17頁），是以原告丁○○○確有不能維持生活之情事，則扣除中間利息後，原告
    丁○○○所得請求之扶養費為694,735元（218,969元x霍夫
    曼係數15.0000000x1/5=694,735元），從而，原告丁○○○
    請求被告給付扶養費664,963元，為有理由。
  3.原告乙○○為被害人癸○○之子，於75年7月17日生，本件
    事故發生時（96年1月26日）為20歲，此有戶籍謄本在卷足
    憑（見附民卷第7頁），原告乙○○主張其患有精神官能性
    憂鬱症及暫時性認知改變，且因智能偏低，經台北市政府兵
    役處判定免役，固據其提出台北市役男徵兵檢查體位判定結
    果通知書、三軍總醫院門診病歷及免役證明書為證（見附民
    卷第19頁、本院卷第38-44頁）。惟按凡身心障礙或有痼疾
    達不堪服役標準者，免服兵役，稱為免役，兵役法第4條定
    有明文，是以原告乙○○經台北市政府兵役處判定免役，僅
    係免除其服兵役之義務，尚難憑此即謂其無謀生能力。次查
    ，原告乙○○為台北縣開明高級工業職業學校進修部汽車科
    畢業，此有學生證在卷可按（見本院卷第27頁），且原告乙○○亦自承前曾欲外出工作，惟因雇主認其智能反應不夠，
    故而於家中休養等語（見本院卷第22頁），足見原告乙○○
    確已習得專門技能，僅因其智能偏低，迄未覓得適當之工作
    場所，尚非完全無謀生之能力，至於原告乙○○患有精神官
    能性憂鬱症乙節，既非已不能採取藥物治療或其他方式加以
    治療，亦難據此而認其因此無謀生能力，從而，原告乙○○
    既已成年，依其所呈資料，復難認已無謀生能力，其請求被
    告給付扶養費，即非有據。
  4.原告丙○○為被害人癸○○之子，於77年6月27日生，本件
    事故發生時（96年1月26日）為18歲，迄其成年為止，尚有1
    .5 年，此有戶籍謄本在卷足憑（見附民卷第7頁），惟原告
    丙○○係台北縣開明高級工業職業學校進修部餐飲科肄業，
    此有學生證在卷可按（見本院卷第29頁），且經本院依職權
    調查結果，原告丙○○於95年度有台北縣石碇鄉公所及基源
    工程行之薪資所得合計為90,800元（見本院卷第12頁），足
    見其有工作能力，尚難認其無謀生能力，是其請求被告給付
    扶養費，亦非有據。
  (四)神慰藉金部分：
    被害人癸○○遭此橫禍死亡，原告戊○○、丁○○○分別為
    被害人之父及母，原告乙○○、丙○○均為被害人之子，渠
    等頓失親人，精神確受極大痛苦，其等請求被告賠償非財產
    上損害，自屬有據。查原告戊○○、丁○○○於95年間之所
    得總額分別為56,812元、84,730元，原告戊○○名下尚有其
    居住之台北市○○路109巷18弄9號2樓房地及台北縣石碇鄉
    ○○○○段小粗坑小段31、34地號田賦，原告丁○○○名下
    則尚有1998年汽車一輛、金寶電子工業股份有限公司及台灣
    茂矽電子股份有限公司投資，合計價值24,230元，此有稅務
    電子閘門財產所得調件明細表在卷可憑（見本院卷第17-20
    頁），原告乙○○、丙○○分別為台北縣開明高級工業職業
    學校進修部汽車科畢業及餐飲科肄業，而被告則為高職畢業
    ，其自承目前無業，且其於95年間之薪資所得為210,000元
    ，名下有1997 年三陽汽車一輛，此有稅務電子閘門財產所
    得調件明細表在卷可憑（見本院卷第15頁），爰斟酌兩造之
    身份、地位、財產狀況及原告等驟失至親，所受精神上之痛
    苦等一切情狀，認原告等4人請求精神慰撫金各以50萬元為
    適當，應予准許。
六、按損害之發生或擴大，被害人與有過失者，法院得減輕賠償
    金額或免除之，民法第217條第1項定有明文。雖民法第192
    條、第194條規定，係間接被害人得請求賠償之特例，此等
    請求權雖係固有之權利，然其權利係基於侵權行為之規定而
    發生，自不能不負擔直接被害人之過失，倘直接被害人於損
    害之發生或擴大與有過失時，依公平之原則，亦應有民法第
    217條過失相抵規定之適用（最高法院73年台再字第182號判
    例意旨參照）。本件被告辯稱被害人癸○○與有過失，主張
    過失相抵乙節，經查，被害人癸○○於案發時因飲用酒類致
    血中酒精濃度高達每毫升297.6毫克（相當於呼氣酒精濃度
    每公升1.48毫克），此有臺北縣政府警察局新店分局道路交
    通事故當事人酒精測定紀錄表在卷可稽（見偵查卷28頁），
    顯已達不能安全駕駛動力交通工具之程度無疑，其猶騎乘機
    車，並於凌晨不勝酒力後，倒臥在臺北縣石碇鄉106線48.1
    公里處內側車道上，致遭被告所駕駛之自小客車碾壓，是堪
    認本件被害人癸○○對損害之發生與有過失，而依道路交通
    事故現場圖及現場照片所示，案發地點係彎道，且係內外二
    線車道（見偵查卷第19、42頁），而被害人癸○○係倒臥在
    內側車道，其所騎乘機車則係倒在外側車道，紅車緊急煞車
    ，黑車（即被告所駕駛之9C-5877號自用小客車）為了閃避
    紅車而切換至內線車道始撞到被害人癸○○，亦經證人林志
    強於偵查中結證無訛（見偵查卷第89頁），足見被害人癸○○之過失情節重大，而被告服用酒類達不能安全駕駛動力交
    通工具之程度，且超速行駛，因酒後注意力降低，未注意車
    前狀況，猶以逾40公里時速之6、70公里速度行駛，則為本
    件肇事之主因，本院認本件車禍被害人應負百分之四十責任
    ，故減輕被告賠償金額百分之四十，而原告戊○○、丁○○○、乙○○、丙○○所受損害依序為1,604,280元（19,681+
    603,745+480,854＋500,000=1,604,280元）、1,164,963元
    （664,963+500,000=1,164,963元）、50萬元、50萬元，本
    件減輕被告賠償金額百分之四十，被告應負賠償金額依序為
    原告戊○○、丁○○○、乙○○、丙○○所受損害依序為
    962,568元、698,978元、30萬元、30萬元。
七、按保險人依本法規定所為之保險給付，視為被保險人損害賠
　  償金額之一部分；被保險人受賠償請求時，得扣除之。強制
    汽車責任保險法第32條定有明文。查本件事故發生後，原告
    戊○○於96年6月5日已自被害人富邦產物保險股份有限公司
    處取得強制汽車保險之保險金150萬元，有原告戊○○提出
    之郵局存簿儲金簿影本在卷可稽，依前開規定，該項金額應
    予扣除。而上開金額既係由原告4人共同推由原告戊○○領
    取，則原告各應扣除375,000元．經此扣除原告戊○○、丁○○○得請求被告賠償之金額，分別為587,568元、323,978
    元，至於被告乙○○、丙○○則不得再請求被告給付。
八、綜上所述，原告戊○○、丁○○○本於侵權行為損害賠償請
    求權，請求被告應給付原告戊○○、丁○○○587,568元、3
    23,978元及均自起訴狀繕本送達翌日即96年6月12日起至清
    償日止，按年息5%計算之利息，為有理由，應予准許。原告
    戊○○、丁○○○逾此部分所為之請求及原告乙○○、丙○○之請求均為無理由，應予駁回。
九、假執行之宣告：原告戊○○勝訴部分，其陳明願供擔保聲請
    宣告假執行，經核尚無不合，爰酌定相當擔保金額准許之。
    原告丁○○○勝訴部分，所命給付之金額未逾50萬元，依民
    事訴訟法第389條第1項第5款，本院應依職權宣告假執行。
    至於原告其餘假執行之聲請部分，因其餘訴之駁回而失所附
    麗，併予駁回。
十、因本案事證已臻明確，兩造其餘主張陳述及所提之證據，經
  　本院審酌後，認與本判決結果無影響，爰不一一論駁，附此
    敘明。
十一、結論：本件原告之訴，為一部有理由，一部無理由，並依
      民事訴訟法第79條、第389條第1項第5款、第390條第2項
      、第392條第2項，判決如主文。
中　　華　　民　　國　　96　　年　　12　　月　　11　　日
                        民事第二庭    法　官　林欣蓉
以上正本係照原本作成
如對本判決上訴，須於判決送達後20日內向本院提出上訴狀
中　　華　　民　　國　　96　　年　　12　　月　　11　　日
                          　　　　　　書記官　黃慧怡
